臺灣桃園地方法院刑事判決
111年度審金訴字第879號
111年度審金訴字第1042號
公  訴  人  臺灣桃園地方檢察署檢察官
被      告  鍾榮軒



上列被告因詐欺等案件，經檢察官提起公訴（110年度偵字第318
10號、第39686號、111年度偵字第2592號、第8053號、第8957號
、第12616號），暨追加起訴（110年度偵字第42131號），被告
就被訴事實為有罪之陳述，本院合議庭裁定由受命法官獨任以簡
式審判程序進行審理，合併審理判決如下：
    主      文
鍾榮軒犯三人以上共同詐欺取財罪，共陸罪，各處有期徒刑陸月
。應執行有期徒刑貳年。緩刑貳年，並應依附件三所示內容履行
給付。
    事實及理由
一、本件犯罪事實、證據，除下列更正及補充外，其餘均與臺灣
    桃園地方檢察署檢察官起訴書及追加起訴書之記載相同，茲
    引用如附件一、二。
（一）附件犯罪事實欄部分均補充「被告林弘富部分由本院另行
      審結」。
（二）附件所示之附表更正為本案附表。
（三）證據部分增列「被告鍾榮軒於本院準備程序及審理中之自
      白」。
二、論罪科刑
（一）按共同實施犯罪行為之人，在合同意思範圍以內，各自分
      擔犯罪行為之一部，相互利用他人之行為，以達其犯罪之
      目的者，即應對於全部所發生之結果，共同負責。又共同
      正犯之成立，祇須具有犯意之聯絡及行為之分擔，既不問
      犯罪動機起於何人，亦不必每一階段犯行，均須參與（最
      高法院28年上字第3110號判例、34年上字第862號判例意
      旨參照）。是以，行為人參與構成要件行為之實施，並不
      以參與構成犯罪事實之全部或始終參與為必要，即使僅參
      與構成犯罪事實之一部分，或僅參與某一階段之行為，亦
      足以成立共同正犯。本案詐欺集團分工細緻，被告鍾榮軒
      雖未自始至終參與各階段之犯行，僅提供帳戶資料並擔任
      車手之工作，惟其與詐騙集團其他成員既為詐騙告訴人昌
      美英、陳旭宏、劉亦庭、藍金美、鄭淳玲及阮氏芳而彼此
      分工，堪認係在合同意思範圍內，各自分擔犯罪行為之一
      部，並相互利用他人之行為，以達犯罪之目的，參諸上開
      說明，被告自應就所參與犯行，對於全部所發生之結果，
      共同負責。
（二）復按民國105年12月28日修正公布，並於106年6月28日生
      效施行之洗錢防制法第1條規定：「為防制洗錢，打擊犯
      罪，健全防制洗錢體系，穩定金融秩序，促進金流之透明
      ，強化國際合作，特制定本法。」與修正前洗錢防制法第
      1條規定：「為防制洗錢，追查重大犯罪，特制定本法。
      」已有明顯不同，可見洗錢防制法的立法目的及其保護法
      益，從「妨害司法權運作」（打擊犯罪），兼及「穩定金
      融秩序、促進金流透明」。又修正後洗錢防制法第2條第2
      款、第3條第2款規定，掩飾刑法第339條詐欺取財犯罪所
      得去向之行為，亦可構成洗錢罪。另依據洗錢防制法第2
      條修正理由第3點所示：「維也納公約第3條第1項第b款第
      ii目規定洗錢行為態樣，包含隱匿或掩飾該財產的真實性
      質、來源、所在地、處置、轉移、相關的權利或所有權之
      洗錢類型，例如：（一）犯罪行為人出具假造的買賣契約
      書掩飾某不法金流；（二）貿易洗錢態樣中以虛假貿易外
      觀掩飾不法金流移動；（三）知悉他人有將不法所得轉購
      置不動產之需求，而擔任不動產之登記名義人或成立人頭
      公司擔任不動產之登記名義人以掩飾不法所得之來源；（
      四）提供帳戶以掩飾不法所得之去向，例如：販售帳戶予
      他人使用。」修正後條文雖未完整規範上開公約所列全部
      隱匿或掩飾態樣，然已可見提供、販售帳戶予他人使用，
      係掩飾不法所得去向、所在之典型行為，所以，使用他人
      提供、販售之帳戶存、提不法所得，用來掩飾或切斷該不
      法所得與犯罪者之關聯性，阻礙金流透明，破壞金融秩序
      ，藉以掩飾或隱匿該不法所得之去向、所在，並逃避追訴
      、處罰，更屬於侵害上開洗錢防制法保護法益，而在其立
      法目的之規範範圍。復按洗錢防制法第15條之特殊洗錢罪
      ，係在無法證明前置犯罪之特定不法所得，而未能依洗錢
      防制法第14條之一般洗錢罪論處時，始予適用。倘能證明
      人頭帳戶內之資金係前置之特定犯罪所得，即應逕以一般
      洗錢罪論處，自無適用特殊洗錢罪之餘地。例如詐欺集團
      向被害人施用詐術後，為隱匿其詐欺所得財物之去向，而
      令被害人將其款項轉入該集團所持有、使用之人頭帳戶，
      並由該集團所屬之車手前往提領詐欺所得款項得，檢察官
      如能證明該帳戶內之資金係本案詐欺之特定犯罪所得，即
      已該當於洗錢防制法第14條第1項之一般洗錢罪；至若無
      法將人頭帳戶內可疑資金與本案詐欺犯罪聯結，而不該當
      第2條洗錢行為之要件，當無從依洗錢防制法第14條第1項
      之一般洗錢罪論處，僅能論以洗錢防制法第15條第1項之
      特殊洗錢罪。另過去實務認為，行為人對犯特定犯罪所得
      之財物或利益作直接使用或消費之處分行為，或僅將自己
      犯罪所得財物交予其他共同正犯，祇屬犯罪後處分贓物之
      行為，非本條例所規範之洗錢行為，惟依修正後洗錢防制
      法規定，倘行為人意圖掩飾或隱匿特定犯罪所得來源，而
      將特定犯罪所得直接消費處分，甚或交予其他共同正犯，
      而由共同正犯以虛假交易外觀掩飾不法金流移動，即難認
      單純犯罪後處分贓物之行為，應仍構成洗錢防制法第2條
      第1或2款之洗錢行為。是被告就本案擔任車手所收得或提
      領之款項均交予詐欺集團上手，所為顯係掩飾不法所得之
      去向、所在，揆諸前開說明，要與洗錢防制法第14條第1
      項之要件相合。
（三）核被告就附表編號1至6所為，均係分別犯刑法第339條之4
      第1項第2款之三人以上共同詐欺取財罪、洗錢防制法第14
      條第1項之洗錢罪。被告與林弘富及其他詐欺集團成員，
      就本案詐欺取財罪與洗錢罪之犯行，具有犯意聯絡及行為
      分擔，應論以共同正犯。被告就附表編號1至6，係分別以
      一行為同時觸犯洗錢防制法第14條第1項之洗錢罪、刑法
      第339條之4第1項第2款三人以上共同詐欺取財罪，屬一行
      為同時觸犯數罪名之想像競合犯，應依刑法第55條規定，
      分別從一重之三人以上共同詐欺取財罪處斷。被告所為6
      次犯行，犯意各別、行為互殊，應分論併罰。
（四）復按犯洗錢防制法第14條之罪，在偵查或審判中自白者，
      減輕其刑，洗錢防制法第16條第2項定有明文。次按想像
      競合犯之處斷刑，本質上係「刑之合併」。其所謂從一重
      處斷，乃將想像競合犯組成之評價上數罪，合併為科刑一
      罪，其所對應之刑罰，亦合併其評價上數罪之數法定刑，
      而為一個處斷刑。易言之，想像競合犯侵害數法益者皆成
      立犯罪，論罪時必須輕、重罪併舉論述，同時宣告所犯各
      罪名，包括各罪有無加重、減免其刑之情形，亦應說明論
      列，量刑時併衡酌輕罪部分量刑事由，評價始為充足，然
      後依刑法第55條前段規定「從一重處斷」，非謂對於其餘
      各罪可置而不論。因此，法院決定處斷刑時，雖以其中最
      重罪名之法定刑，做為裁量之準據，惟於裁量其輕重時，
      仍應將輕罪合併評價在內（最高法院108年度台上字第440
      5、4408號判決意旨參照）。經查，被告就其提領附表編
      號1至6所示之贓款均交付予林弘富及其他真實姓名年籍均
      不詳之詐欺集團上手，進而掩飾犯罪所得去向與所在等事
      實，於偵查及本院審理時始終供述詳實，業如前述，堪認
      被告於偵查與審判中對一般洗錢罪均坦承犯行，本應依洗
      錢防制法第16條第2項之規定減輕其刑，雖因想像競合犯
      之關係而均從一重之三人以上共同詐欺取財罪處斷，上開
      輕罪之減輕其刑事由未形成處斷刑之外部性界限，然依前
      揭說明，仍均應於依刑法第57條之規定量刑時，仍應併予
      衡酌此部分減刑事由。
（五）又按刑法第59條規定犯罪之情狀可憫恕者，得酌量減輕其
      刑，其所謂「犯罪之情狀」，與同法第57條規定科刑時應
      審酌之一切情狀，並非有截然不同之領域，於裁判上酌減
      其刑時，應就犯罪一切情狀（包括第57條所列舉之10款事
      項），予以全盤考量，審酌其犯罪有無可憫恕之事由（即
      有無特殊之原因與環境，在客觀上足以引起一般同情，以
      及宣告法定低度刑，是否猶嫌過重等等），以為判斷。經
      查，加重詐欺取財罪之法定刑為「1年以上7年以下有期徒
      刑」，然被告就本案所為加重詐欺犯行，其犯案期間短暫
      ，所獲利益尚非甚鉅，其並與到庭之告訴人鄭淳玲達成調
      解，且調解所應給付之金額遠高於其犯罪所得，法律科處
      此類犯罪，所設之法定最低本刑卻同為「1年有期徒刑」
      ，不可謂不重，於此情形，倘依其情狀處以較輕之有期徒
      刑，即足以懲儆，並可達防衛社會之目的者，自非不可依
      客觀之犯行與主觀之惡性二者加以考量其情狀，是否有可
      憫恕之處，適用刑法第59條之規定酌量減輕其刑，期使個
      案裁判之量刑，能斟酌至當，符合比例原則。又被告於本
      院準備程序時坦承犯行，犯後態度尚屬良好，僅因一時失
      慮而犯本案，揆諸上情，其犯罪之情狀，客觀上足以引起
      一般同情而顯可憫恕，雖科以法定最低度刑，仍嫌過重，
      爰依刑法第59條規定，減輕其刑。
（六）爰以行為人之責任為基礎，審酌被告正值青年卻不思循正
      途賺取所需，竟提供帳戶予他人，復以擔任詐欺集團「車
      手」之方式，詐騙本案告訴人等之款項，所生損害非輕；
      惟念被告犯後坦承犯行，犯後態度尚可，複衡諸被告犯罪
      之動機、目的、手段、品行與智識程度、家庭經濟及生活
      狀況、犯罪所生之損害等一切情狀，分別量處如主文所示
      之刑，暨定其應執行刑（被告所犯為最重本刑7年以下有
      期徒刑之罪，縱受6個月以下有期徒刑之宣告，依法仍不
      得諭知易科罰金之折算標準）。
（七）末查，被告未曾因故意犯罪受有期徒刑以上刑之宣告，有
      臺灣高等法院被告前案紀錄表1份在卷可憑，其因一時失
      慮致罹刑章，本院寧信被告經此偵審程序及刑之宣告後，
      應能知所警惕而無再犯之虞，認其所受刑之宣告以暫不執
      行為適當，爰依刑法第74條第1項第1款規定，併宣告緩刑
      2年，以啟自新，且依刑法第74條第2項第3款規定，命被
      告應依附件三所載內容履行給付。又此部分依刑法第75條
      之1規定，受緩刑之宣告而違反上開本院所定負擔情節重
      大，足認原宣告之緩刑難收其預期效果，而有執行刑罰之
      必要者，得撤銷其緩刑之宣告，併附此敘明提醒之。
三、按犯罪所得，屬於犯罪行為人者，沒收之，於全部或一部不
    能沒收，或不宜執行沒收時，追徵其價額，刑法第38條之1
    第1項前段、第3項分別定有明文。次按共同正犯之犯罪所得
    ，沒收或追徵，應就各人所分得之數額分別為之；先前對共
    同正犯採連帶沒收犯罪所得之見解，已不再援用及供參考（
    最高法院104年第13次刑事庭會議決議意旨參照）。再所謂
    各人「所分得」，係指各人「對犯罪所得有事實上之處分權
    限」，應視具體個案之實際情形而定：倘若共同正犯各成員
    內部間，對於不法利得分配明確時，固應依各人實際分配所
    得沒收；然若共同正犯成員對不法所得並無處分權限，其他
    成員亦無事實上之共同處分權限者，自不予諭知沒收；至共
    同正犯各成員對於不法利得享有共同處分權限時，則應負共
    同沒收之責。至於上揭共同正犯各成員有無犯罪所得、所得
    數額，係關於沒收、追繳或追徵標的犯罪所得範圍之認定，
    因非屬犯罪事實有無之認定，並不適用「嚴格證明法則」，
    無須證明至毫無合理懷疑之確信程度，應由事實審法院綜合
    卷證資料，依自由證明程序釋明其合理之依據以認定之（最
    高法院104年度台上字第3604號判決同此意旨）。又按宣告
    沒收或追徵有過苛之虞、欠缺刑法上之重要性、犯罪所得價
    值低微，或為維持受宣告人生活條件之必要者，得不宣告或
    酌減之，刑法第38條之2第2項亦定有明文。經查，被告於本
    院準備程序中供稱其於本案所獲得之報酬為提領金額的百分
    之1（見本院審金訴字第879號卷第68頁），又本案告訴人等
    遭詐騙之金額且經被告提領之金額共為新臺幣（下同）579,
    100元，經計算被告於本案之犯罪所得為5,791元，原應宣告
    沒收，惟考量被告業與告訴人鄭淳玲成立調解，此有調解筆
    錄附卷可查（見本院審金訴字第1042號卷第75至76頁）。是
    被告因上開和解所給付之賠償金額已逾其犯罪所得，被告已
    未保有犯罪所得，合法財產秩序功能業經回復，若仍宣告沒
    收被告上開犯罪所得，將使被告承受過度不利益，而有過苛
    之虞，爰依刑法第38條之2第2項規定，不予宣告沒收。
據上論斷，應依刑事訴訟法第273條之1第1項、第299條第1項前
段、第310條之2、第454條第2項（本案採判決精簡原則，僅引述
程序法條），判決如主文。
本案經檢察官賴怡伶到庭執行職務。
中　　華　　民　　國　　111 　年　　11　　月　　16　　日
                    刑事審查庭     法  官 　  高上茹
以上正本證明與原本無異。
如不服本判決應於收受判決後20日內向本院提出上訴書狀，並應
敘述具體理由。其未敘述上訴理由者，應於上訴期間屆滿後20日
內向本院補提理由書（均須按他造當事人之人數附繕本）「切勿
逕送上級法院」。
                                   書記官  　 涂頴君
中　　華　　民　　國　　111 　年　　11　　月　　16　　日
附表
編號 告訴人 詐騙過程 匯入時間 匯入金額 （新臺幣） 匯入/提領帳戶 提領時間 提領金額 （新臺幣） 分擔行為 1 昌美英 詐欺集團成員於110年3月20日，先以通訊軟體LINE結識昌美英，持續向昌美英佯稱有一投資方法，可依指示操作獲利云云，致昌美英陷於錯誤，而依指示匯款。 ①110年5月4日13時2分 ②110年5月4日13時6分 ①150,000元 　 ②150,000元 鍾榮軒所有之中華郵政股份有限公司帳號000-00000000000000號帳戶 110年5月4日13時46分 350,000元 （其中300,000元為昌美英匯入） 鍾榮軒提領 2 陳旭宏 詐欺集團成員於110年4月間，以通訊軟體臉書(facebook)結識陳旭宏，向陳旭宏佯稱有一投資方法，可依指示操作獲利云云，致陳旭宏陷於錯誤，而依指示匯款。 110年5月4日21時43分 20,000元 鍾榮軒所有之臺灣銀行帳號000-000000000000號帳戶 110年5月5日9時12分 20,000元 鍾榮軒提領 林弘富收水 3 劉亦庭 詐欺集團成員於110年4月12日，以通訊軟體Instagram結識劉亦庭，向劉亦庭佯稱有一投資方法，可依指示操作獲利云云，致劉亦庭陷於錯誤，而依指示匯款。 110年5月5日9時51分 30,000元 鍾榮軒所有之中華郵政股份有限公司帳號000-00000000000000號帳戶 110年5月5日10時43分 500,000元 （其中30,000元為劉亦庭匯入） 鍾榮軒提領 林弘富收水 4 藍金美 詐欺集團成員於110年2月間，先以通訊軟體臉書(facebook)結識藍金美，持續向藍金美佯稱其知悉一次六合彩開獎號碼，保證賺錢，需藍金美先幫忙付擔保金云云，致藍金美陷於錯誤，而依指示匯款。 110年5月5日10時38分 29,000元 鍾榮軒所有之中華郵政股份有限公司帳號000-00000000000000號帳戶 110年5月5日10時43分 500,000元 （其中29,000元為藍金美匯入） 鍾榮軒提領 林弘富收水 5 阮氏芳 詐欺集團成員110年4月間透過LINE通訊軟體名稱「林明輝」向NGUYEN THI PHUONG（中文名阮氏芳）佯稱：可至新葡京娛樂城網路依指示投資即可獲利云云，致阮氏芳陷於錯誤，而依指示匯款。 110年5月5日14時1分 150,000元 鍾榮軒所有之中華郵政股份有限公司帳號000-00000000000000號帳戶 ①110年5月5日15時14分 ②110年5月5日15時15分 ③110年5月5日15時16分 ④110年5月5日15時17分 ⑤110年5月6日11時54分 ①20,000元 　 ②20,000元 　 ③20,000元 　 ④20,000元 　 ⑤675,000元 （其中150,000元為阮氏芳匯入） 鍾榮軒提領 林弘富收水 6 鄭淳玲 詐欺集團成員於110年4月13日，先透過交友軟體結識鄭淳玲，持續向鄭淳玲佯稱有一投資方法，可依指示操作獲利云云，致鄭淳玲陷於錯誤，而依指示匯款。 ①110年5月6日1時32分 ②110年5月6日10時40分 ①50,000元 　 ②100元 鍾榮軒所有之臺灣銀行帳號000-000000000000號帳戶 ①110年5月6日9時28分 　 ②110年5月6日10時59分 ①306,010元 （其中50,000元為鄭淳玲匯入） ②235,010元 （其中100元為鄭淳玲匯入） 鍾榮軒提領 林弘富收水 

附錄本判決論罪法條全文：
洗錢防制法第14條
有第二條各款所列洗錢行為者，處 7 年以下有期徒刑，併科新
臺幣 5 百萬元以下罰金。
前項之未遂犯罰之。
前二項情形，不得科以超過其特定犯罪所定最重本刑之刑。

中華民國刑法第339條之4
犯第339 條詐欺罪而有下列情形之一者，處1 年以上7 年以下有
期徒刑，得併科1 百萬元以下罰金：
一、冒用政府機關或公務員名義犯之。
二、三人以上共同犯之。
三、以廣播電視、電子通訊、網際網路或其他媒體等傳播工具，
    對公眾散布而犯之。前項之未遂犯罰之。
　　
附件一：
臺灣桃園地方檢察署檢察官起訴書
                                    110年度偵字第31810號
                                    110年度偵字第39686號
                                     111年度偵字第2592號
                                     111年度偵字第8053號
                                     111年度偵字第8957號
                                    111年度偵字第12616號
　　被　　　告　鍾榮軒　男　32歲（民國00年00月0日生）
　　　　　　　　　　　　住○○市○○區○○街00號4樓
　　　　　　　　　　　　居桃園市○○區○○路0000○0號2樓
　　　　　　　　　　　　國民身分證統一編號：Z000000000號
　　選任辯護人　尤亮智律師
　　被　　　告　林弘富　男　28歲（民國00年0月00日生）
　　　　　　　　　　　　住桃園市桃園區中山路425巷18之5
                        居桃園市○○區○○路000號12樓
　　　　　　　　　　　　國民身分證統一編號：Z000000000號
上列被告等因詐欺等案件，已經偵查終結，認應提起公訴，茲將
犯罪事實及證據並所犯法條分敘如下：
　　　  犯罪事實
一、鍾榮軒、林弘富於民國110年4、5月間經由劉益誌(另為不起
    訴處分)之介紹，結識江建俞(綽號「小胖」，另簽分偵辦)
    ，竟與江建俞及其所屬之詐欺集團成員共同意圖為自己不法
    之所有，基於三人以上共同犯詐欺取財及洗錢之犯意聯絡，
    先由江建俞請鍾榮軒提供其名下之中華郵政股份有限公司帳
    號000-00000000000000號帳戶(下稱郵局帳戶)、臺灣銀行帳
    號000-000000000000號帳戶(下稱臺灣銀行帳戶)供江建俞及
    前開詐欺集團成員做為從事財產犯罪、逃避偵查機關查緝之
    工具，前開詐欺集團成員再分別為下列行為：
  (一)於110年3月20日，先以通訊軟體LINE結識昌美英，持續向
      昌美英佯稱有一投資方法，可依指示操作獲利云云，致昌
      美英陷於錯誤，於110年5月4日13時2分許、13時6分許，
      以網路轉帳之方式，分別匯款新臺幣(下同)15萬元、15萬
      元至鍾榮軒上開郵局帳戶內。
  (二)於110年4月間，以通訊軟體臉書(facebook)結識陳旭宏，
      向陳旭宏佯稱有一投資方法，可依指示操作獲利云云，致
      陳旭宏陷於錯誤，於110年5月4日21時41分許，以網路轉
      帳方式，匯款2萬元至鍾榮軒上開臺灣銀行帳戶內。
  (三)於110年4月12日，以通訊軟體Instagram結識劉亦庭，向
      劉亦庭佯稱有一投資方法，可依指示操作獲利云云，致劉
      亦庭陷於錯誤，於110年5月5日9時55分許，以網路轉帳方
      式，匯款3萬元至鍾榮軒上開郵局帳戶內。
  (四)於110年2月間，先以通訊軟體臉書(facebook)結識藍金美
      ，持續向藍金美佯稱其知悉一次六合彩開獎號碼，保證賺
      錢，需藍金美先幫忙付擔保金云云，致藍金美陷於錯誤，
      於110年5月5日10時38分許，前往臺中市○區○○路0段000號
      ，臨櫃匯款2萬9000元至鍾榮軒上開郵局帳戶內。
  (五)於110年4月13日，先透過交友軟體結識鄭淳玲，持續向鄭
      淳玲佯稱有一投資方法，可依指示操作獲利云云，致鄭淳
      玲陷於錯誤，於110年5月6日1時32分許、10時40分許，以
      網路轉帳方式，分別匯款5萬元、100元至鍾榮軒上開臺灣
      銀行帳戶內。
    俟昌美英、陳旭宏、劉亦庭、藍金美、鄭淳玲匯款後，鍾榮
    軒遂依江建俞之指示於110年5月4日至5月6日間，將被害人
    匯入之款項提領出或以網路銀行轉出，林弘富再依江建俞之
    指示在桃園市多處地點向鍾榮軒收取提領之款項(詳細提領
    時間、筆數、鍾榮軒交付款項與林弘富之時間、地點如附表
    所示)，並交付江建俞及前開詐欺集團成員，以此方式掩飾
    、隱匿該犯罪所得之去向。嗣因昌美英、陳旭宏、劉亦庭、
    藍金美、鄭淳玲發覺有異而報警處理，始悉上情。
二、案經昌美英訴由新北市政府警察局新莊分局、陳旭宏訴由南
    投縣政府警察局南投分局、劉亦庭訴由桃園市政府警察局八
    德分局、藍金美訴由彰化縣警察局芳苑分局、鄭淳玲訴由宜
    蘭縣政府警察局羅東分局報告及本署檢察官簽分偵辦。
　　　  證據並所犯法條
一、證據清單及待證事實
編號 證據名稱 待證事實 ㈠ 被告鍾榮軒於警詢及偵訊中之供述。 訊據被告鍾榮軒固坦承其依江建俞之指示提供名下郵局帳戶及臺灣銀行帳戶，並於附表所示之時間將被害人之匯款提領出或轉出，再交付被告林弘富，惟辯稱：我不知道江建俞在做詐騙，我認為工作是投資過水等語。 ㈡ 被告林弘富於偵訊中之供述。 訊據被告林弘富固坦承其依江建俞之指示向被告鍾榮軒收取款項，惟辯稱：我不知道江建俞在做詐騙，他說被告鍾榮軒交給我的是線上博弈的錢等語。 ㈢ 證人即同案被告劉益誌於偵查中之證述。 證明被告鍾榮軒、林弘富經由劉益誌之介紹，結識江建俞之事實。 ㈣ 告訴人昌美英、陳旭宏、劉亦庭、藍金美、鄭淳玲於警詢中之指訴。 告訴人等受騙匯款之經過。 ㈤ 1.告訴人等之匯款單據(明細)。 2.郵局帳號000-00000000000000號帳戶之開戶資料、交易明細。 3.臺灣銀行帳號000-000000000000號帳戶之開戶資料、交易明細。 證明告訴人等於犯罪事實欄所示之時間匯款上述金額至左列郵局帳戶及臺灣銀行帳戶，款項旋遭提領或轉出之事實。 ㈥ 被告鍾榮軒與江建俞以通訊軟體微信對話之紀錄(江建俞之微信暱稱為「骷髏」)。 證明被告鍾榮軒依江建俞之指示提供名下郵局帳戶及臺灣銀行帳戶，並於附表所示之時間將被害人之匯款提領出或轉出之事實。 
二、核被告鍾榮軒、林弘富所為，均係犯刑法第339條之4第1項
    第2款之三人以上共犯加重詐欺取財罪嫌、洗錢防制法第14
    條第1項之洗錢等罪嫌。被告鍾榮軒、林弘富與江建俞及其
    所屬之詐欺集團成員間，就前開犯行，有犯意聯絡及行為分
    擔，請論以共同正犯。被告2人就犯罪事實欄一、(一)至(五
    )所示之犯行，犯意各別、行為互殊，請分論併罰。又被告2
    人所犯上開罪嫌，均係以一行為觸犯數罪名之想像競合犯，
    請依刑法第55條之規定，從一重論以加重詐欺取財罪嫌。至
    被告鍾榮軒於偵查中自承其每提領10萬元可獲得報酬1000元
    ，本件被告鍾榮軒所提領及轉出款項之金額共計141萬1020
    元，是其犯罪所得為約1萬4110元，請依刑法第38條之1第1
    、3項宣告沒收之，並於全部或一部不能沒收或不宜執行沒
    收時，追徵其價額。
三、依刑事訴訟法第251條第1項提起公訴。
　  此　致
臺灣桃園地方法院
中　　華　　民　　國　 111　　年　　5 　　月　　24　　日
                              檢  察  官  李  亞  蓓
本件證明與原本無異　
中　　華　　民　　國　 111　　年　  6   　月     4  　日
                              書  記  官  鄭      和 
所犯法條
洗錢防制法第14條
有第二條各款所列洗錢行為者，處 7 年以下有期徒刑，併科新
臺幣 5 百萬元以下罰金。
前項之未遂犯罰之。
前二項情形，不得科以超過其特定犯罪所定最重本刑之刑。
中華民國刑法第339條之4
犯第 339 條詐欺罪而有下列情形之一者，處 1 年以上 7 年以
下有期徒刑，得併科 1 百萬元以下罰金：
一、冒用政府機關或公務員名義犯之。
二、三人以上共同犯之。
三、以廣播電視、電子通訊、網際網路或其他媒體等傳播工具，
    對公眾散布而犯之。
前項之未遂犯罰之。
附表：        編號 告訴人 告訴人匯款時間 告訴人匯款金額、匯款帳戶 提領人 提領時間、金額、帳戶 收款人 收款時間、地點、金額 1 昌美英 110年5月4日13時2分許 匯款15萬元至郵局帳號000-00000000000000號帳戶 鍾榮軒 110年5月4日13時46分許，以現金提款之方式自郵局帳號000-00000000000000號帳戶提領35萬元 不詳 不詳   110年5月4日13時6分許 匯款15萬元至郵局帳號000-00000000000000號帳戶     2 陳旭宏 110年5月4日21時41分許 匯款2萬元至臺灣銀行帳號000-000000000000號帳戶 鍾榮軒 110年5月5日8時56分許，以網路轉帳之方式自臺灣銀行帳號000-000000000000號帳戶轉出2萬元 林弘富 111年5月5日不詳時間，在桃園市○○區○○街000號全家便利商店交付98萬元 3 劉亦庭 110年5月5日9時55分許 匯款3萬元至郵局帳號000-00000000000000號帳戶 鍾榮軒 110年5月5日10時43分許，以網路轉帳之方式自郵局帳號000-00000000000000號帳戶轉出50萬元   4 藍金美 110年5月5日10時38分許 匯款2萬9000元至郵局帳號000-00000000000000號帳戶 鍾榮軒    5 鄭淳玲 110年5月6日1時32分許 匯款5萬元至臺灣銀行帳號000-000000000000號帳戶 鍾榮軒 110年5月6日9時28分許，以網路轉帳之方式自臺灣銀行帳號000-000000000000號帳戶轉出30萬6010元(含不詳被害人之匯款) 林弘富 111年5月6日不詳時間，在桃園市○○區○○路000號馬路旁交付65萬元   110年5月6日10時40分許 匯款100元至臺灣銀行帳號000-000000000000號帳戶  110年5月6日10時59分許，以網路轉帳之方式自臺灣銀行帳號000-000000000000號帳戶轉出23萬5010元(含不詳被害人之匯款)   

附件二：
臺灣桃園地方檢察署檢察官追加起訴書
                                    110年度偵字第42131號
　　被　　　告　鍾榮軒　男　32歲（民國00年00月0日生）
　　　　　　　　　　　　住○○市○○區○○街00號4樓
　　　　　　　　　　　　居桃園市○○區○○路0000○0號2樓
　　　　　　　　　　　　國民身分證統一編號：Z000000000號
　　選任辯護人　尤亮智律師（解除委任）
　　被      告　林弘富　男　28歲（民國00年0月00日生）
　　　　　　　　　　　　住○○市○○區○○路000巷00○0號
　　　　　　　　　　　　居桃園市○○區○○路000號12樓
　　　　　　　　　　　　國民身分證統一編號：Z000000000號
上列被告等因詐欺案件，已經偵查終結，認與臺灣桃園地方法院
（佑股）審理之111年度審金訴字第879號案件有數人共犯數罪之相
牽連關係，宜追加起訴，茲將犯罪事實及證據並所犯法條分敘如
下：
　　　　犯罪事實
一、鍾榮軒、林弘富於民國110年5月間某日加入綽號「小胖」所
    屬之具有持續性及牟利性之有結構性詐欺集團組織詐騙集團
    ，由鍾榮軒將其所申辦之中華郵政股份有限公司楊梅郵局帳
    號00000000000000號帳戶（下稱鍾榮軒之郵局帳戶）資料提
    供予「小胖」，作為收取詐騙贓款之帳戶，並擔任提領匯入
    該帳戶內詐騙款項（俗稱車手）之工作，且可獲得每日提領
    總額1%之報酬，鍾榮軒再依指示將提領之詐欺贓款交予林弘
    富，林弘富再依指示將詐欺贓款上繳予「小胖」，謀議既定
    後，鍾榮軒、林弘富、「小胖」及其所屬詐欺集團成員共同
    意圖為自己不法之所有，基於詐欺取財及洗錢之犯意聯絡，
    由該詐欺集團某成員於110年4月間透過LINE通訊軟體名稱「
    林明輝」向NGUYEN THI PHUONG（中文名阮氏芳）佯稱：可
    至新葡京娛樂城網路依指示投資即可獲利云云，致阮氏芳陷
    於錯誤，並於110年5月5日10時21分許，臨櫃匯款新臺幣（
    下同）15萬元至鍾榮軒之郵局帳戶內，鍾榮軒旋於同日15時
    14分許起至同日15時17分許止，自該郵局帳戶提領共8萬元
    ，於翌（6）日11時54分臨櫃提領67萬5,000元後，嗣鍾榮軒
    依「小胖」之指示，將上開款項交付予林弘富，林弘富再依
    「小胖」指示將詐欺贓款轉交予詐欺集團某成員，以此方式
    掩飾特定犯罪所得之本質、來源及去向。
二、案經阮氏芳訴由臺中市政府警察局第五分局報告偵辦。
　　　　證據並所犯法條
一、證據清單及待證事實：
編號 證據名稱 待證事實 1 被告鍾榮軒於警詢及偵查中之供述 證明其有申辦上開郵局帳戶，其提供該郵局帳戶予「小胖」，且依「小胖」指示提款，並於110年5月間某3日，分別在桃園市○○區○○街000號全家便利商店、桃園市○○區○○路000號附近、桃園市桃園區中山路某處將提領之款項交予被告林弘富，其可獲得之每日提領總額1%報酬事實。 2 被告林弘富於警詢及偵查中之供述 證明其有依「小胖」指示向被告鍾榮軒收取款項，再依「小胖」指示將款項交付予真實姓名年籍不詳之人之事實。 3 ⑴證人即告訴人阮氏芳於警詢之證述 ⑵告訴人提出之彰化銀行匯款回條聯1紙、與「林明輝」之LINE對話紀錄1份 證明其於上開時間遭詐欺集團成員以前述方式詐騙，因而於110年5月5日10時21分許匯款15萬元至被告鍾榮軒之郵局帳戶內之事實。 4 被告鍾榮軒之郵局帳戶交易明細1份 證明告訴人於110年5月5日匯款15萬元至被告郵局帳戶，被告於同日15時14分許起至同日同日15時17分許止，自該帳戶提領共8萬元之事實。 5 被告鍾榮軒與微信暱稱「骷髏」之對話紀錄 證明被告鍾榮軒依「骷髏」指示提款之事實。 6 門號0000000000、0000000000號之雙向通聯、基地台位置及網路歷程資料各1份 佐證被告2人有交水之事實。 
二、核被告2人所為，均係犯刑法第339條之4第1項第2款之三人
    以上共犯詐欺取財罪嫌及洗錢防制法第14條第1項之洗錢等
    罪嫌。被告2人與「小胖」及其所屬之詐欺集團成員間，就
    上開犯行，有犯意聯絡及行為分擔，請論以共同正犯。被告
    2人所犯上開三人以上共犯詐欺取財及洗錢等2罪嫌，係以一
    行為觸犯數罪名之想像競合犯，請依刑法第55條之規定，從
    一重論以三人以上共犯詐欺取財罪嫌。至被告2人未扣案之
    犯罪所得，請依刑法第38條之1第1項前段規定宣告沒收，併
    依刑法第38條之1第3項規定宣告於全部或一部不能沒收或不
    宜執行沒收時，追徵其價額。
三、按數人共犯數罪者，為相牽連之案件，且於第一審辯論終結前
    ，得就與本案相牽連之犯罪追加起訴，刑事訴訟法第7條第2
    款、第265條第1項分別定有明文。查本件被告2人前因涉犯
    詐欺等罪嫌，經本署檢察官以110年度偵字第31810號、第39
    686號、111年度偵字第2592號、第8053號、第8957號、第12
    616號等案件（下稱前案）提起公訴，現由貴院（佑股）以1
    11年度審金訴字第879號案件審理中，有前案起訴書、全國刑
    案資料查註紀錄各1份在卷可參。本案被告2人共同實施詐欺之
    犯行，與前案為數人共犯數罪之情形，乃相牽連案件，為期訴
    訟之便捷，節省司法資源，爰依法追加起訴。
四、依刑事訴訟法第265條第1項追加起訴。
　　此　致
臺灣桃園地方法院
中　　華　　民　　國　 111　　年　　7 　　月　　22　　日
                              檢  察  官  凌 于 琇
本件證明與原本無異　　　　　　　　　　　　　　　　　　　
中　　華　　民　　國　 111　　年　  8  　 月　  11　  日
　　　　　　　　　　　　　　　書  記  官　陳 捷 欣　　
所犯法條：
中華民國刑法第339條之4
犯第 339 條詐欺罪而有下列情形之一者，處 1 年以上 7 年以
下有期徒刑，得併科 1 百萬元以下罰金：
一、冒用政府機關或公務員名義犯之。
二、三人以上共同犯之。
三、以廣播電視、電子通訊、網際網路或其他媒體等傳播工具，
    對公眾散布而犯之。
前項之未遂犯罰之。
洗錢防制法第14條
有第二條各款所列洗錢行為者，處 7 年以下有期徒刑，併科新
臺幣 5 百萬元以下罰金。
前項之未遂犯罰之。
前二項情形，不得科以超過其特定犯罪所定最重本刑之刑。

附件三：本院111年度附民移調字第1699號調解筆錄
調  解  筆  錄
    聲請人  鄭淳玲
            住○○市○○區○○○路000號8樓之1
    相對人　鍾榮軒
            住○○市○○區○○街00號4樓
            居桃園市○○區○○路0000○0號2樓
上當事人間111 年度附民移調字第1699號就本院111 年度審附民
字第1772號一案刑事附帶民事訴訟事件，於中華民國111 年10月
12日中午12時4 分在本院調解室調解成立。茲記其大要如下：
一、出席人員：
    法　官　高上茹
　　書記官　涂頴君
　　通　譯
二、到庭調解關係人：
    聲請人  鄭淳玲
　　相對人  鍾榮軒
三、調解成立內容：
   （一）相對人願給付聲請人新臺幣伍萬元，自民國111 年11
         月20日起，至全部清償為止，按月於每月20日前各給
         付新臺幣伍仟元，如有一期未給付，視為全部均到期
         ，並應匯入聲請人指定之帳戶（戶名鄭淳玲，合作金
         庫銀行鶯歌分行0000000000000）。
   （二）聲請人因本件所生之對相對人之民事請求權拋棄。
   （三）程序費用各自負擔。
四、以上筆錄當庭交關係人閱覽/朗讀並無異議後簽押
聲請人  鄭淳玲
相對人  鍾榮軒
中　　華　　民　　國　　111 　年　　10　　月　　12　　日
                  桃園地方法院民事庭
                     書記官  涂頴君
                     法　官  高上茹
以上正本證明與原本無異。
書記官　涂頴君
中　　華　　民　　國　　111 　年　　10　　月　　13　　日